【裁判字號】    95,簡,199
【裁判日期】    950630
【裁判案由】    進口貨物核定完稅價格
【裁判全文】
臺北高等行政法院判決
                                       95年度簡字第199號
原      告  冠層實業股份有限公司
代  表  人  甲○○（董事長）
被      告  財政部基隆關稅局
代  表  人  李榮達（局長）
訴訟代理人  丁○○
            乙○○
            丙○○
上列當事人間因進口貨物核定完稅價格事件，原告不服財政部中
華民國95年1月20日台財訴字第09400529150號訴願決定，提起行
政訴訟。本院判決如下：
    主  文
原告之訴駁回。
訴訟費用由原告負擔。
    事  實
壹、事實概要：
    緣原告委由雙安報關股份有限公司於民國（以下同） 94年1
    月18日向被告報運進口美國產製冷凍豬腸乙批（進口報單：
    第AW/BE/94/Z494/0404號），原申報價格為CFR USD 1.32/L
    BR，經依關稅法第18條第1項規定， 按原告應申報事項先行
    徵稅放行，事後再加審查；嗣被告據財政部關稅總局驗估處
    （以下簡稱驗估處）通報查價結果，來貨應改按CFR USD 1.
    45/LBR核估完稅價格，乃據以增估並通知原告補繳進口稅費
    等計新臺幣（以下同）44,974元。原告不服，申請復查，未
    獲變更，提起訴願，遭駁回後，遂向本院提起行政訴訟。
貳、兩造聲明：
一、原告聲明：求為判決訴願決定及原處分均撤銷。
二、被告聲明：求為判決駁回原告之訴。
、兩造爭點：
    驗估處依關稅法第32條之規定，參據國外出口日期相近同為
    美國生產之類似貨物之交易價格核估本案來貨完稅價格，被
    告乃據以增估補稅，有無違誤？
一、原告陳述：
(一)、按「從價課徵關稅之進口貨物，其完稅價格以該進口貨物之
    交易價格作為計算根據。前項交易價格，指進口貨物由輸出
    國銷售至中華民國實付或應付之價格。」 關稅法第29條第1
    項、第2項定有明文。 故進口貨物應按實際交易價格計算關
    稅，行政機關不得捨確實之交易價格，而自行認定進口貨物
    之價格甚明。
(二)、原告於93年11月11口向美國SWIFT & Company訂購， 並於94
    年1月18日進口豬大腸頭乙批，實際交易價格確實為USD l.3
    2/LBR， 故以該價格申報進口，並未達誤。此業於申報、申
    請復查及訴願時，均已提出SWIFT & COMPANY之Order Conf-
    irmation（訂單確認書）、Proforma Invoice、彰化銀行開
    信用狀之電文、商業發票（Invoice）、 匯出匯款之交易憑
    證等，以供查證。然被告竟無視此實際交易價格之證據，徒
    以其所謂未能提出對購買價格之合理解釋為由，逕以被告所
    謂之合理行情價格USD 1.45/LBR核估計稅，顯有違「禁止恣
    意原則」。其原處分即有理由不備之恣意，殊屬不當。
(三)、對於非規格化的肉品市場價格，決定因素甚多，品質優劣、
    廠牌、賣方庫存狀況、是否滯銷、賣方資金壓力、買方客戶
    需求、雙方交往情況…等等，在在影響交易價格。原告與美
    國SWIFT & COMPANY之貿易往來近十年，近年來的購買金額，
    每年均有數百萬美元，交易信用良好，有時會買到稍微便宜
    的產品，亦非不可能。
(四)、被告具有公權力，當可查證原告的陳述是否真實，申報之購
    買價格之確實性。被告既未出示查價資料佐證，亦未向出口
    商查詢，且又以所謂類似產品的價格核估，顯有違反首揭關
    稅法之規定，而違法課徵，原處分即非適法，而復查決定、
    訴願決定未予指正，遽予維持，亦有違誤。
(五)、綜上所述，爰請判決如原告訴之聲明。
二、被告陳述：
(一)、按「為加速進口貨物通關，海關得按納稅義務人應申報之事
    項，先行徵稅驗放，事後再加審查；…如有應退應補稅款者
    ，應於貨物放行之翌日起六個月內，通知納稅義務人，逾期
    視為業經核定。」為關稅法第18條第1項所明定。 次按「從
    價課徵關稅之進口貨物，其完稅價格以該進口貨物之交易價
    格作為計算根據。」、「進口貨物之完稅價格，未能依第29
    條及第31條規定核定者，海關得按該貨物出口時或出口前、
    後銷售至中華民國之類似貨物之交易價格核定之。」亦分別
    為關稅法第29條第1項及第32條第1項所明定。本案原申報價
    格CFR USD 1.32/LBR與驗估處查得合理價格CIF USD 1.45/L
    BR相較偏低，原告未能檢附付款單據及成交文件等資料以證
    明原申報價格為符合關稅法第29條之交易價格，又因來貨非
    屬規格化產品，查無適用同法第31條之相關資料可資引用。
    驗估處爰依同法第32條之規定，參據國外出口日期相近（94
    年1月31日）之類似貨物（報單號碼：BC/94/U048/8261）申
    報之價格（CIF USD 1.45/LBR）核估其完稅價格，於法並無
    不合。
(二)、按「海關對納稅義務人提出之交易文件或其內容之真實性或
    正確性存疑，納稅義務人未提出說明或提出說明後，海關仍
    有合理懷疑者，視為無法按本條規定核估其完稅價格。」、
    「進口貨物之交易價格，有下列情事之一者，不得作為計算
    完稅價格之依據：…二、進口貨物之交易附有條件，致其價
    格無法核定。」及「若進口貨物之銷售或價格附有條件或對
    價之限制，致其價格無法決定時，則不得接受其交易價格為
    完稅價格。其例包括： （a）賣方所設定之進口貨物價格，
    係以買方亦將購買特定數量之其他貨物為條件。…」分別為
    關稅法第29條第5項、 同法第30條第1項第2款及西元1994年
    關稅暨貿易總協定第7條執行協定附件I第1條之註釋第1項第
    （b）款1.（a）所明定，查本案原告所檢附之付款單據所載
    金額雖與報單申報之金額相當， 惟其原申報價格僅CFR USD
    1.32/LBR，與驗估處查得合理行情價格CIF USD 1.45/LBR相
    較偏低約9%，且本案於復查階段時，驗估處曾於94年7月7日
    以總驗通二（二）字第 9400280號函請原告至驗估處說明，
    原告僅以電話傳真稱：「請貴單位向供應商查詢，所有意見
    如復查申請書。」並未針對本案來貨提出合理之說明，證實
    其申報價格為實際交易價格，且原告訴願時，曾於訴願理由
    二稱：「因本公司與SWIFT公司有長期之合作，所以SWIFT公
    司的貨品本公司購買很多，因此有些產品的價錢是會比一般
    的不固定配合之交易價格要低。 …由於本公司與SWIFT公司
    之合作關係， 及SWIFT公司也有要求本公司要買他們的一些
    不會賺錢，甚至要賠錢的產品，在此合作關係之下，當然會
    有比較特別的一些品項給本公司獲利的…。」自承購入系案
    貨物時與出賣人間尚有約定購入其他貨物之條件。準此，依
    據上開關稅法第29條第5項、 第30條第1項第2款及參據西元
    1994年關稅暨貿易總協定第 7條執行協定附件I第1條之註釋
    第1項第（b）款1.（a）， 本案仍無法按關稅法第29條「交
    易價格」之規定核估，又因來貨為生鮮冷凍產品，非屬規格
    化產品，查無適用同法第31條之相關資料可資引用。驗估處
    爰依同法第32條之規定，參據國外出口日期相近同為美國生
    產之類似貨物（報單號碼：BC/94/U048/8261、 國外出口日
    期：94年1月31日）之交易價格核估其完稅價格， 復參據本
    案類似貨物號碼第 BD/94/U376/3001號等數份報單申報之價
    格均在CFR USD 1.55/LBR－CIF USD 1.85/LBR之間，尚較本
    案原核定價格為高，足證本案原核定價格適法允當，故原告
    行政訴訟理由所稱，核無足採。
(三)、綜上所述，被告所核定之完稅價格及維持原核定價格之決定
    ，認事用法洵無不合，原告之訴顯無理由，爰請判決如被告
    答辯之聲明。
    理  由
一、按「簡易訴訟程序之裁判得不經言詞辯論為之。」行政訴訟
    法第233條第1項定有明文，合先敘明。
二、按「從價課徵關稅之進口貨物，其完稅價格以該進口貨物之
    交易價格作為計算根據。」、「進口貨物之完稅價格，未能
    依第29條規定核定者，海關得按該貨物出口時或出口前、後
    銷售至中華民國之同樣貨物之交易價格核定之。核定時，應
    就交易型態、數量及運費等影響因素作合理調整。」及「進
    口貨物之完稅價格，未能依第29條及前條規定核定者，海關
    得按該貨物出口時或出口前、後銷售至中華民國之類似貨物
    之交易價格核定之。核定時，應就交易型態、數量及運費等
    影響因素作合理調整。」 分別為關稅法第29條第1項、第31
    條第1項及第32條第1項所明定。
三、本件原告委由雙安報關股份有限公司於94年 1月18日向被告
    報運進口美國產製冷凍豬腸乙批（進口報單：第AW/BE/94/Z
    494/0404號），原申報價格為CFR USD 1.32/LBR，經依關稅
    法第18條第1項規定， 按原告應申報事項先行徵稅放行，事
    後再加審查；嗣被告據驗估處通報查價結果，來貨應改按CF
    R USD 1.45/LBR核估完稅價格，乃據以增估並通知原告補繳
    進口稅費等計44,974元。原告不服，循序起訴主張，原告進
    口豬大腸頭乙批，實際交易價格確實為USD 1.32/LBR，故以
    該價格申報進口，並未違誤。此業於申報、申請復查及訴願
    時， 均已提出SWIFT & COMPANY之Order Confirmation（訂
    單確認書）、Proforma Invoice、彰化銀行開信用狀之電文
    、商業發票（Invoice）、 匯出匯款之交易憑證等，以供查
    證。然被告竟無視此實際交易價格之證據，徒以其所謂未能
    提出對購買價格之合理解釋為由，逕以被告所謂之合理行情
    價格USD 1.45/LBR核估計稅，顯有違禁止恣意原則。又對於
    非規格化的肉品市場價格，決定因素甚多，品質優劣、廠牌
    、賣方庫存狀況、是否滯銷、賣方資金壓力、買方客戶需求
    、雙方交往情況…等等，在在影響交易價格。且原告與美國
    SWIFT & COMPANY之貿易往來近十年， 有時會買到稍微便宜
    的產品云云。惟查：
(一)、本案原申報價格CFR USD 1.32/LBR與驗估處查得合理價格CI
    F USD 1.45/LBR相較偏低，原告未能檢附付款單據及成交文
    件等資料以證明原申報價格為符合關稅法第29條之交易價格
    ，又因來貨非屬規格化產品，查無適用同法第31條之相關資
    料可資引用。驗估處爰依同法第32條之規定，參據國外出口
    日期相近（94年1月31日）之類似貨物（報單號碼：BC/94/U
    048/8261）申報之價格（CIF USD 1.45/LBR）核估其完稅價
    格，於法並無不合。
(二)、按「海關對納稅義務人提出之交易文件或其內容之真實性或
    正確性存疑，納稅義務人未提出說明或提出說明後，海關仍
    有合理懷疑者，視為無法按本條規定核估其完稅價格。」、
    「進口貨物之交易價格，有下列情事之一者，不得作為計算
    完稅價格之依據：…二、進口貨物之交易附有條件，致其價
    格無法核定。」及「若進口貨物之銷售或價格附有條件或對
    價之限制，致其價格無法決定時，則不得接受其交易價格為
    完稅價格。其例包括： （a）賣方所設定之進口貨物價格，
    係以買方亦將購買特定數量之其他貨物為條件。…」分別為
    關稅法第29條第5項、 同法第30條第1項第2款及西元1994年
    關稅暨貿易總協定第7條執行協定附件I第1條之註釋第1項第
    （b）款1.（a）所明定。本案原告所檢附之付款單據所載金
    額雖與報單申報之金額相當，惟其原申報價格僅CFR USD 1.
    32/LBR，與驗估處查得合理行情價格CIF USD 1.45/LBR相較
    偏低約9%，且本案於復查階段時，驗估處曾於94年7月7日以
    總驗通二（二）字第9400280號函請原告至驗估處說明， 原
    告僅以電話傳真稱：「請貴單位向供應商查詢，所有意見如
    復查申請書。」原告進口時既未能檢附付款單據、成交文件
    等資料，並提出合理說明，以證實原申報價格為實際交易價
    格，自無法按關稅法第29條之規定核估；且觀諸原告之訴願
    理由稱：「因本公司與SWIFT公司有長期之合作，所以SWIFT
    公司的貨品本公司購買很多，因此有些產品的價錢是會比一
    般的不固定配合之交易價格要低。 …由於本公司與SWIFT公
    司之合作關係， 及SWIFT公司也有要求本公司要買他們的一
    些不會賺錢，甚至要賠錢的產品，在此合作關係之下，當然
    會有比較特別的一些品項給本公司獲利的…。」自承購入系
    案貨物時與出賣人間尚有約定購入其他貨物之條件。準此，
    依據上開關稅法第29條第5項、 第30條第1項第2款及參據西
    元1994年關稅暨貿易總協定第 7條執行協定附件I第1條之註
    釋第1項第（b）款1.（a）， 本案仍無法按關稅法第29條「
    交易價格」之規定核估；又因本案來貨為生鮮冷凍產品，非
    屬規格化產品，查無適用同法第31條之相關資料可資引用。
    驗估處爰依同法第32條之規定，參據國外出口日期相近同為
    美國生產之類似貨物 （報單號碼：BC/94/U048/8261、國外
    出口日期： 94年1月31日）之交易價格核估其完稅價格，復
    參據本案類似貨物號碼第 BD/94/U376/3001號等數份報單申
    報之價格均在CFR USD 1.55/LBR－CIF USD 1.85/LBR之間，
    尚較本案原核定價格為高，足證本案原核定價格適法。
四、綜上所述，原告之陳詞均不可採，被告據驗估處通報查價結
    果，來貨應改按CFR USD 1.45/LBR核估完稅價格，據以增估
    並通知原告補繳進口稅費等計44,974元之處分，揆諸首揭規
    定，並無違誤，復查決定及訴願決定遞予維持，均無不合。
    原告徒執前詞，訴請撤銷訴願決定及原處分，並無理由，應
    予駁回。
五、本件事證已臻明確，兩造其餘攻擊防禦方法均與本件判決結
    果不生影響，故不逐一論述，併此敘明。
據上論結，本件原告之訴為無理由，爰依行政訴訟法第233條第1
項、第236條、第195條第1項後段、第98條第3項前段判決如主文
。
中    華    民    國    95    年     6    月    30    日
                                 第二庭法    官 吳慧娟
上為正本係照原本作成。
本件以訴訟事件所涉及之法律見解具有原則性者為限，始得於本
判決送達後20日內向本院提出上訴狀並表明上訴理由，如已於本
判決宣示後送達前提起上訴者，應於判決送達後20日內補具上訴
理由（均按他造人數附繕本），且經最高行政法院許可後方得上
訴。
中    華    民    國    95    年     6    月    30    日
                                       書 記 官 劉道文


司法院資訊處製作；財團法人民間司法改革基金會備份。
